【裁判字號】    90,交上易,489
【裁判日期】    900509
【裁判案由】    過失傷害
【裁判全文】
臺灣高等法院臺南分院刑事判決          九十年度交上易字第四八九號       潛
      上  訴  人
      即  被  告  乙  ○  ○
右列上訴人因過失傷害案件，不服臺灣臺南地方法院八十九年度交易字第五四五號中
華民國九十年二月十九日第一審判決（起訴案號：臺灣臺南地方法院檢察署八十九年
度偵字第六四九五號），提起上訴，本院判決如左：
      主      文
上訴駁回。
      事      實
一、乙○○於民國八十九年一月二十日二十二時五分許，駕駛車牌號碼ＮＥＲ─四九
    五號機車，沿台南縣南二十四線道路東向西方向行駛，行經佳里鎮禮化里二二六
    號佳興國小前，本應注意車前狀況，而當時亦無不能注意之情形，竟疏於注意車
    前狀況，適有甲○○亦沿同向道路旁行走，致其所騎機車從甲○○後方撞擊，甲
    ○○當場昏倒，受有頭挫傷腦震盪、頸部、胸部、骨盆多處挫傷及枕部頭皮血腫
    之傷害。
二、案經甲○○訴請台南縣警察局佳里分局移送臺灣臺南地方法院檢察署偵查起訴。
      理      由
一、訊據上訴人即被告乙○○矢口否認有過失犯行，辯稱：係告訴人自己要過馬路走
    到路中央，伊因對向來車打遠光燈致無法看到車前狀況，且是機車右把手擦撞到
    告訴人云云。
二、前揭車禍事實，業據告訴人指訴綦詳，被告亦坦承在右揭時、地，騎乘機車撞擊
    告訴人甲○○之等事不諱，並有道路交通事故調查表、相片三張在卷可稽，告訴
    人因車禍受有頭挫傷腦震盪、頸部、胸部、骨盆多處挫傷及枕部頭皮血腫之傷害
    ，復有佳里醫院、汪骨科診所診斷證明書各一紙在卷足憑。
三、按汽車行駛時，駕駛人應注意車前狀況，並隨時採取必要之安全措施，為道路交
    通安全規則第九十四條第三項明文規定。被告領有駕駛執照，理應知悉甚明。被
    告駕駛機車，行經肇事地，本應注意車前狀況，而當時道路狀況，為雙線道、柏
    油路面、中心線清晰，有道路交通事故調查表可憑，亦無不能注意之情形，被告
    竟疏於注意車前狀況，致未為注意告訴人亦沿同向道路旁行走，導致其所騎機車
    從後方撞及告訴人，肇致本件車禍，被告自難辭過失罪責。本件車禍經原審囑託
    臺灣省台南區車輛行車事故鑑定委員會鑑定結果，亦認被告駕駛機車未注意車前
    狀況為肇事原因，有該會鑑定意見書附卷可稽，被告所辯不足為採。而被告之過
    失行為與告訴人之傷害間，有相當因果關係，被告犯行堪以認定。
四、被告因過失致告訴人受有傷害，核其所為，係犯刑法第二百八十四條第一項前段
    之過失傷害罪。原審審酌被告過失之程度、犯罪所生之危害及犯罪後之態度等一
    切情狀，適用刑法第二百八十四條第一項前段、第四十一條第一項前段、罰金罰
    鍰提高標準條例第一條前段、第二條，量處有期徒刑四月，併諭知如易科罰金以
    三百元折算一日之標準，以資懲儆。本院經核原判決認事用法，均無不合，量刑
    亦屬妥適。被告上訴意旨，否認犯罪，指摘原判決不當，為無理由，應予駁回。
五、據上論斷，應依刑事訴訟法第三百六十八條，判決如主文。
本案經檢察官蘇南桓到庭執行職務。
中  華  民  國      九  十      年        五        月        九        日
                                臺灣高等法院臺南分院刑事第五庭
                                    審判長法官  茆    臺    雲
                                          法官  李    文    福
                                          法官  蔡    長    林
右正本證明與原本無異。
不得上訴。
                                    法院書記官  李    培    薇
中  華  民  國      九  十      年        五        月        十        日
附錄本案論罪科刑法條全文：
刑法第二百八十四條第一項：
  因過失傷害人者，處六月以下有期徒刑、拘役或五百元以下罰金，致重傷者，處一
  年以下有期徒刑、拘役或五百元以下罰金。


司法院資訊處製作；財團法人民間司法改革基金會備份。
